【裁判字號】    89,易,1414
【裁判日期】    890807
【裁判案由】    傷害等
【裁判全文】
臺灣桃園地方法院刑事判決                        八十九年度易字第一四一四號
    公  訴  人  台灣桃園地方法院檢察署檢察官
    被      告  甲○○
                乙○○
右列被告因傷害等案件，經檢察官提起公訴（八十九年度偵字第五八二八號），本院
判決如左：
    主  文
甲○○公然侮辱人，處罰金參佰元，如易服勞役以參佰元折算壹日。
甲○○、乙○○被訴傷害部分不受理。
    事  實
一、甲○○為桃園市○○○街二號中日西武社區地下室警衛，與住戶乙○○素不睦，
    於民國八十九年三月十九日晚間九時許，在該址一樓警衛室，二人又起爭執而互
    毆（傷害部分業據雙方撤回告訴，詳如理由欄所載），乙○○之妻丙○○聞聲前
    來勸架，甲○○竟於不特定人得共見共聞之情況下，公然以「王八蛋」等語辱罵
    丙○○。
二、案經告訴人丙○○素由桃園縣警察局桃園分局報請台灣桃園地方法院檢察署檢察
    官偵查起訴。
    理  由
一、有罪部分：
（一）訊之被告甲○○矢口否認右揭犯行，辯稱僅於告訴人丙○○前來勸架之時，表
      示此事與女人不相干，要告訴人丙○○走開云云，然右揭事實業據告訴人丙○○指述歷歷，核與同案被告乙○○、目擊證人周法德供證目擊情節相符，自非
      憑空誣指。被告空言否認犯行，又拒不提供其餘目擊證人姓名以憑傳證，所辯
      無非臨訟飾卸，要非可採。事證明確，犯行堪以認定。
（二）被告公然侮辱人之行為，核犯刑法第三百零九條第一項公然侮辱罪。爰審酌被
      告於大庭廣眾之下，辱罵女性為「王八蛋」，固屬不該，惟念被告前無犯罪紀
      錄，有台灣高等法院被告全國前案紀錄表一紙在卷為憑，顯見素行良好，偶因
      與人爭執之際，口出情緒性字眼，致罹刑章，犯罪情節輕微等一切情狀，從輕
      量處如主文所示之刑，並諭知易服勞役之折算標準。
二、公訴不受理部分：
（一）按告訴乃論之罪，告訴人於第一審辯論終結前得撤回其告訴，又告訴經撤回者
      ，法院應諭知不受理之判決，刑事訴訟法第二百三十八條第一項、第三百零三
      條第三款定有明文。
（二）公訴意旨略稱：被告甲○○與乙○○於民國八十九年三月十九日下午九時許，
      在桃園縣桃園市○○○街二號一樓中日西武社區警衛室內，因細故發生爭執，
      詎二人均基於傷害人身體之犯意，互相毆打對方，致仁正和與乙○○分別受有
      鼻樑挫傷、右手臂淤傷、左側鎖骨區淤傷及左小指撕裂傷之傷害，因認被告仁
      正和、乙○○均涉有刑法第二百七十七條第一項之傷害罪嫌，惟查此項罪名依
      同法第二百八十七條前段規定，須告訴乃論，茲據告訴人乙○○、甲○○於本
      院審理中，分別聲請撤回對被告甲○○、乙○○之告訴，依照前開法條之規定
      ，自應為不受理之判決之諭知。
三、據上論斷，應依刑事訴訟法第二百九十九條第一項前段、第三百零三條第三款，
    刑法第三百零九條第一項、第四十二條第二項，罰金罰鍰提高標準條例第一條、
    第二條前段，判決如主文。
本案經檢察官呂理銘到庭執行職務
中      華        民        國    八十九    年    八      月    七    日
                                    臺灣桃園地方法院刑事第五庭
                                        法  官  楊  得  君
右正本證明與原本無異。
如不服本判決，應於判決送達後十日內向本院提出上訴狀( 應附繕本 )，上訴於臺灣
高等法院。
                                        書記官  簡  慧  瑛
中       華       民        國    八十九    年    八      月    十    日
附論罪科刑依據之法條：
刑法第三百零九條
公然侮辱人者，處拘役或三百元以下罰金。
以強暴犯前項之罪者，處一年以下有期徒刑、拘役或五百元以上罰金。


司法院資訊處製作；財團法人民間司法改革基金會備份。
